臺灣彰化地方法院民事判決　95年度訴字第708號
原　　　告　丁○○
被　　　告　乙○○
　　　　　　　　　　　　號6樓.
　　　　　　　　　　　（現在臺灣臺中監獄服刑中）
　　　　　　丙○○
　　　　　　　　　　　（現在臺灣臺中監獄服刑中）
　　　　　　甲○○
上列當事人間請求損害賠償事件，原告提起刑事附帶民事訴訟，
經本院刑事庭裁定移送前來，本院於民國96年1月30日言詞辯論
終結，茲判決如下：
    主 文
被告應連帶給付原告新台幣壹拾壹萬肆仟元，及自民國九十五年
六月六日起至清償日止，按年息百分之五計算之利息。
原告其餘之訴駁回。
訴訟費用由被告連帶負擔十分之一；餘由原告負擔。
本判決第一項得假執行。
原告其餘假執行之聲請駁回。
    事實與理由
一、原告起訴主張：
    原告於民國95年1月間向被告乙○○借款新台幣（下同）50
    萬元，並約定利息一個月為一期，每月利息為8萬5千元，即
    相當於週年利率204%之重利。嗣原告無力償還高額利息及本
    金，被告乙○○乃於95年3月12日2時40分許，約原告在彰化
    縣田中鎮○路街臺灣電力公司前催討債務，因原告無法償還
    ，被告乙○○竟夥同被告丙○○、甲○○及訴外人陳秋勇，
    強行將原告押上自小客車，帶往彰化縣北斗鎮新生里附近農
    地，原告下車後，被告乙○○、丙○○對原告恐嚇稱：「不
    還錢，就要將你活埋」等語，並令原告在黑夜中於農地行走
    ，又恐嚇稱：「那窟窿很深，你不要看它淺淺的」等語，以
    此加害生命、身體之事恫嚇原告。隨後被告乙○○又將原告
    押上車強行帶往其住處商談債務，商談不成，被告乙○○又
    令被告丙○○、甲○○及陳秋勇將原告押上車強行帶往雲林
    縣麥寮鄉某處海邊，被告甲○○及陳秋勇對原告恫嚇稱：「
    地理看好了，等一下就讓你下去」等語，並令原告往海邊行
    走。後因海邊有人釣魚乃又強押原告上車至雲林縣麥寮鄉被
    告甲○○所居住之工人宿舍，於該宿舍私行拘禁原告，又於
    拘禁期間，被告丙○○陸續以開瓦斯、將木炭點燃之方式恐
    嚇原告，要原告償還債務，致原告心生畏懼。之後因原告未
    能籌得款項償債，被告丙○○、甲○○及陳秋勇又將原告強
    押上車帶往雲林縣麥寮鄉海邊，後被告乙○○再指示陳秋勇
    等人將原告押往其住處。嗣被告乙○○將原告押往彰化縣溪
    洲鄉○○路○段86號之鐵皮屋，由原告在鐵皮屋內聯絡原告
    之夫黃光明拿5萬元來贖人。嗣因黃光明報警並會同警方人
    員在黃光明住處埋伏，於95年3月12日22時許，被告乙○○
    命被告甲○○及陳秋勇至黃光明住處索討5萬元時，為埋伏
    之警員當場查獲，再由警員至上開拘禁原告之彰化縣溪州鄉
    鐵皮屋，將原告救出。原告為此精神上受有痛苦，爰請求被
    告乙○○、丙○○、甲○○及陳秋勇連帶賠償150萬元精神
    慰撫金，並聲明：被告乙○○、丙○○、甲○○及陳秋勇應
    連帶給付原告150萬元，及自95年3月12日起至清償日止，按
    年息5%計算之利息；原告願提供擔保，請准宣告假執行。
二、被告均陳稱：承認有原告指稱之犯罪事實，惟原告請求金額
    太高等語。
三、原告主張被告有於上揭時地妨害其自由及恫嚇加害其生命之
    犯罪事實，為被告自己承認，堪信為真實。
四、按因故意或過失，不法侵害他人之權利者，負損害賠償責任
    ；數人共同不法侵害他人之權利者，連帶負損害賠償責任；
    不法侵害他人之身體、健康、名譽、自由、信用、隱私、貞
    操，或不法侵害其他人格法益而情節重大者，被害人雖非財
    產上之損害，亦得請求賠償相當之金額。民法第184條第1項
    前段、第185條第1項前段、第195條第1項前段分別定有明文
    。本件被告限制原告之自由，恫稱要加害其生命，堪認原告
    身心上確實受有相當之痛苦，則其依民法第195條第1項規定
    ，請求被告連帶賠償非財產上損害，自屬有據。本院斟酌兩
    造之身分、地位、經濟情況，以及原告並未實際受有肉體上
    之傷害，及其遭限制自由之時間亦不長等一切情狀，認原告
    請求被告及陳秋勇連帶賠償非財產上損害150萬元，尚嫌過
    高，應以15萬元為適當。
五、綜上所述，原告依侵權行為法律關係，得請求被告及陳秋勇
    連帶賠償15萬元，惟陳秋勇已賠償原告3萬6千元，與原告達
    成和解，有原告撤回狀檢付和解書在卷可稽，是被告應再連
    帶給付原告11萬4千元（000000-00000），及自原告請求給
    付即95年6月5日以言詞提起附帶民事訴訟之翌日起至清償日
    止，以法定利率計算之遲延利息。從而，原告請求被告連帶
    賠償於11萬4千元及自95年6月6日起至清償日止，按年息5%
    計算之利息範圍內，為有理由，應予准許。至逾此部分之請
    求，為無理由，應予駁回。
六、原告陳明願供擔保聲請宣告假執行，經核其勝訴部分尚未逾
    50萬元，應依職權宣告假執行。至於原告敗訴部分，其假執
    行之聲請，已失所依據，應併予駁回。
七、訴訟費用負擔之依據：民事訴訟法第79條、第85條第2項。
中　　華　　民　　國　　96　　年　　2 　　月　　13　　日
                  民事第二庭    法　官　施錫揮
以上正本係照原本作成。
如對判決上訴，應於判決送達後20日內向本院提出上訴狀。
中　　華　　民　　國　　96　　年　　2 　　月　　13　　日
                      　　　    書記官　黃鏽金
